【裁判字號】    89,易緝,29
【裁判日期】    900131
【裁判案由】    違反麻醉藥品管理條例等
【裁判全文】
臺灣雲林地方法院刑事判決
    公  訴  人  臺灣雲林地方法院檢察署檢察官
    被      告  乙○○
右列被告因違反麻醉藥品管理條例等案件，經檢察官提起公訴（八十六年度偵字第二
九三七號），本院判決如左：
    主  文
乙○○連續施用第貳級毒品，累犯，免刑；扣案之安非他命貳包（驗餘含包裝淨重貳
點玖捌肆公克）、吸食工具參組及裝安非他命工具盒壹個，均沒收銷燬之。又未經許
可無故持有可發射子彈具有殺傷力之玩具手槍，累犯，處有期徒刑陸月，如易科罰金
，以參佰元折算壹日；扣案之仿半自動手槍製造之玩具槍貳枝（槍枝管制編號000
0000000號及0000000000號）及仿轉輪手槍製造之玩具槍壹枝（槍
枝管制編號0000000000號）均沒收。
    事  實
一、乙○○前於民國八十三年十月十二日，因違反槍砲彈藥刀械管制條例及麻醉藥品
    管理條例案件，經本院判處有期徒刑一年六月及八月，定應執行刑為有期徒刑二
    年，並於八十三年十一月一日確定，甫於八十五年十一月二十九日縮刑期滿執行
    完畢。詎乙○○仍不知悔改，復基於施用第二級毒品之概括犯意，自八十六年五
    月底某日起，至同年六月十六日中午十二時許止，連續在雲林縣虎尾鎮○○里○○路三一之一號其住處，以將第二級毒品安非他命置於吸食器上，予以燒烤後吸
    取濃煙之方式，約每二天施用第二級毒品安非他命一次；又自八十六年三月前之
    不詳時間起，未經許可無故持有具殺傷力之仿半自動手槍製造之玩具槍二枝及仿
    轉輪手槍製造之玩具槍一枝。嗣於八十六年六月十六日下午二時三十分許，在雲
    林縣虎尾鎮○○里○○路三一之一號其住處為警持搜索票當場查獲，並扣得安非
    他命二包（驗餘含包裝淨重二．九八四公克）、吸食工具三組、裝安非他命工具
    盒一個、具殺傷力之仿半自動手槍製造之玩具槍二枝（槍枝管制編號00000
    00000號及0000000000號）及仿轉輪手槍製造之玩具槍一枝（槍
    枝管制編號0000000000號）等物。並於八十九年十月廿九日，在雲林
    縣西螺鎮○○里○○路五四一之二號為警通緝到案。
二、案經臺南縣警察局佳里分局報請臺灣雲林地方法院檢察署檢察官偵查起訴。
    理  由
一、訊據被告乙○○，對於右揭時、地連續施用第二級毒品安非他命之犯行，及在其
    住處四樓查獲上開三枝玩具槍等情固坦承不諱，惟矢口否認有何未經許可持有上
    開具殺傷力之玩具手槍犯行，辯稱：所查獲之玩具手槍三枝係住在伊家之丙○○
    所遺留下來的，伊並不知情云云。經查：（一）證人甲○○及丁○○於警訊中已
    證稱曾於八十六年三月間，見過綽號「國仔」持有三枝手槍，一枝為轉輪，二枝
    為有彈匣的，且證人甲○○於本院第一次訊問時，亦作相同之供述，此核與被告
    為警查獲上開三枝玩具手槍之情節相符，雖證人甲○○嗣改稱所指綽號「國仔」
    之人並非被告，惟其對雙方因小狗發生糾紛一情何以相符，又無法自圓其說，顯
    見其嗣後翻異證言僅係迴護被告之詞。況被告職業為殺蛇，亦與證人丁○○所證
    相符。足見證人甲○○與丁○○上開證詞尚堪採信。（二）被告雖供稱當時丙○○居住其家第三樓，惟證人己○○到庭具結證稱：「．．現場之第三層樓房前側
    是神明廳，中間是一空房間，放有雜物，另外並無其他隔間．．」，是被告住處
    三樓並無地方可供丙○○長期居住；且被告與其妻戊○○於偵查中對丙○○在被
    告住處居住期間、居住情形、離開情形之陳述，均有顯著差異；而證人丙○○亦
    否認曾居住被告位於虎尾鎮○○路之上開住處。是難認丙○○確曾居住被告上開
    公安路家中。（三）縱丙○○曾居住被告上開住處，惟依被告及其妻所陳，丙○○並非倉促離開被告住處，對於本案具殺傷力之槍枝，衡情當無遺留被告住處之
    可能，是被告辯稱本案查獲之槍枝為丙○○所遺留，尚非可採。（四）扣案之手
    槍三枝經送鑑定結果，二枝手槍（槍枝管制編號0000000000號及00
    00000000號）認係仿半自動手槍製造之玩具槍，為塑膠材質，以擊發底
    火（藥）引爆子彈內火藥為發射動力，機械性能良好，至於是否具殺傷力，請卓
    參隨附之〝槍枝殺傷力鑑驗說明〞，而依該〝槍枝殺傷力鑑驗說明〞，送鑑槍枝
    倘填裝子彈適當，其最具威力之發射動能，均可達每平方公分二十焦耳以上，足
    以穿入人體皮肉層，已符日本科學警察研究所關於殺傷力之定義；另一枝手槍（
    槍枝管制編號0000000000號），認係仿轉輪手槍製造之玩具槍，為金
    屬材質，可擊發子彈，認具殺傷力，亦有內政部警政署刑事警察局八十六年六月
    二十三日刑鑑字第四一一五四號鑑驗通知書附卷可憑。故綜上所陳，被告未經許
    可無故持有具殺傷力之玩具手槍部分犯行亦堪認定。此外，復有照片六幀、行政
    院衛生署藥物食品檢驗局檢驗成績書、臺南縣警察局佳里分局（隊）偵辦刑案採
    證涉嫌人尿液送驗名冊及臺南縣衛生局尿液檢驗成績書各一紙在卷足參，及安非
    他命二包（驗餘含包裝淨重二．九八四公克）、吸食工具三組、裝安非他命工具
    盒一個、仿半自動手槍製造之玩具槍二枝及仿轉輪手槍製造之玩具槍一枝扣案可
    資佐證。本件事證明確，被告犯行洵堪認定。
二、查被告乙○○行為後，毒品危害防制條例已於八十七年五月二十日公布，自同年
    月二十二日起施行，槍砲彈藥刀械管制條例亦已於八十六年十一月二十四日修正
    公布，自同年月二十六日起施行，以之與行為時之舊法即麻醉藥品管理條例及修
    正前之槍砲彈藥刀械管制條例相較，其施用第二級毒品部分行為，以裁判時之新
    法即毒品危害防制條例之規定有利於被告，依刑法第二條第一項前段，自應適用
    該新法，而其未經許可無故持有可發射子彈具有殺傷力之玩具手槍部分行為，則
    以行為時之舊法即修正前槍砲彈藥刀械管制條例之規定有利於被告，則依刑法第
    二條第一項但書，應適用該舊法。核被告所為，係犯毒品危害防制條例第十條第
    二項之施用第二級毒品罪及修正前槍砲彈藥刀械管制條例第十條第三項之未經許
    可無故持有可發射子彈具有殺傷力之玩具手槍罪。其持有毒品之低度行為，應為
    施用毒品之高度行為所吸收，不另論罪；又其多次施用第二級毒品之行為，時間
    密接，所犯為犯罪構成要件相同之罪，顯係基於概括犯意為之，為連續犯；另其
    所犯上開二罪，犯意各別，行為互異，應分論併罰。再被告曾於八十三年十月十
    二日，因違反槍砲彈藥刀械管制條例及麻醉藥品管理條例案件，經本院判處有期
    徒刑一年六月及八月，定應執行刑為有期徒刑二年，並於八十五年十一月二十九
    日縮刑期滿執行完畢，有卷附之臺灣雲林地方法院檢察署刑案資料查註紀錄表及
    臺灣高等法院被告全國前案紀錄表各一份可按，其於五年以內再犯本件有期徒刑
    以上之罪，為累犯，其所犯未經許可無故持有可發射子彈具有殺傷力之玩具手槍
    罪部分，依刑法第四十七條之規定，加重其刑；而被告施用第二級毒品部分，因
    其經本院依職權裁定送觀察、勒戒後，認無繼續施用毒品之傾向，有臺灣雲林看
    守所八十九年十二月四日雲所境總字第二一六八號函附之證明書附卷可參，依法
    應為免刑之判決，尚無加重其刑可言。至被告犯本件未經許可無故持有可發射子
    彈具有殺傷力之玩具手槍罪部分，爰審酌被告前有賭博、槍砲、麻藥及恐嚇取財
    等前科，素行非佳，及本件犯罪之動機、目的、手段、被告智識程度、對社會治
    安所生危害，暨犯後猶否認犯行之態度等一切情狀，量處如主文所示之刑，以示
    懲儆。末按刑法第四十一條：「犯最重本刑為三年以下有期徒刑以下之刑之罪，
    而受六月以下有期徒刑或拘役之宣告，因身體、教育、職業或家庭關係，執行顯
    有困難者，得以一元以上三元以下折算一日，易科罰金」，已於九十年一月十日
    經總統公布修正為第四十一條第一項前段：「犯最重本刑為五年以下有期徒刑以
    下之刑之罪，而受六月以下有期徒刑或拘役之宣告，因身體、教育、職業或家庭
    關係或其他正當事由，執行顯有困難者，得以一元以上三元以下折算一日，易科
    罰金」，於同年月十二日生效。本件被告犯罪日期在前述法律修正前，犯罪後法
    律已有變更，依刑法第二條第一項前段，應適用裁判時之刑法第四十一條第一項
    前段規定併予諭知易科罰金之折算標準。
三、扣案之吸食工具三組、裝安非他命工具盒一個，為專供被告施用第二級毒品之器
    具，業據被告供明在卷，應與安非他命二包（驗餘含包裝淨重二．九八四公克）
    併依毒品危害防制條例第十八條第一項前段之規定，沒收銷燬之。而扣案之仿半
    自動手槍製造之玩具槍二枝及仿轉輪手槍製造之玩具槍一枝均係違禁物，應依刑
    法第三十八條第一項第一款宣告沒收。
據上論斷，應依刑事訴訟法第二百九十九條第一項，毒品危害防制條例第十條第二項
、第二十條第二項、第三十五條第三款、第十八條第一項前段，修正前槍砲彈藥刀械
管制條例第十條第三項，刑法第十一條前段、第二條第一項、第五十六條、第四十七
條、第四十一條第一項前段、第三十八條第一項第一款，罰金罰鍰提高標準條例第一
條前段、第二條，判決如主文。
本案經檢察官陳永豐到庭執行職務。
中      華      民      國      九十      年      一      月    卅一    日
                                        臺灣雲林地方法院刑事第一庭
                                            法  官  廖  國  勝
右正本證明與原本無異。
如不服本判決，應於判決送達後十日內向本院提出上訴狀( 應附繕本 )。
                                            書記官  顏  錦  清
中      華      民      國      九十      年      一      月    卅一    日
附錄本案論罪科刑法條全文：
毒品危害防制條例第十條第二項：
施用第二級毒品者，處三年以下有期徒刑。
修正前槍砲彈藥刀械管制條例第十條：
未經許可製造、販賣或運輸第四條第一款所稱其他可發射金屬或子彈具有殺傷力之各
式槍砲者，處五年以下有期徒刑。
意圖供自己或他人犯罪之用，而犯前項之罪者，處六月以上五年以下有期徒刑，得併
科三萬元以下罰金。
未經許可無故持有、寄藏或意圖販賣而陳列第一項所列各式槍砲之一者，處三年以下
有期徒刑。
第一項及第二項之未遂犯罰之。


司法院資訊處製作；財團法人民間司法改革基金會備份。
